臺灣高雄地方法院刑事判決　　　　　　　　　　　　九十一年度訴字第二四四四號
　　公　訴　人　臺灣高雄地方法院檢察署檢察官
　　被　　　告　甲○○
右列被告因違反毒品危害防制條例案件，經檢察官提起公訴（九十一年度毒偵字第三
四二六號），本院判決如左：
    主  文
甲○○施用第一級毒品，累犯，處有期徒刑柒月，第一級毒品海洛因壹包（驗後淨重
壹點貳柒公克）沒收銷燬之；又施用第二級毒品，累犯，處有期徒刑肆月，第二級毒
品安非他命壹包（驗前毛重壹點陸公克，驗後毛重壹點伍公克）沒收銷燬之，吸管及
球狀玻璃試管各壹支均沒收。應執行有期徒刑拾月，第一級毒品海洛因壹包（驗後淨
重壹點貳柒公克）、第二級毒品安非他命壹包（驗前毛重壹點陸公克，驗後毛重壹點
伍公克）均沒收銷燬之，吸管及球狀玻璃試管各壹支均沒收。
    事  實
一、甲○○曾於民國八十五間因違反麻醉藥品管理條例案件，經本院判處有期徒刑六
    月確定，並於八十六年六月二十日執行完畢，前於八十七年間因犯施用毒品案件
    ，經臺灣高雄地方法院檢察署檢察官聲請本院於八十七年七月十五日以八十七年
    毒聲字第一○六八號裁定送勒戒處所觀察、勒戒後，認有繼續施用毒品之傾向，
    再經檢察官聲請本院於八十七年八月一日以八十七年毒聲字第一五二五號裁定令
    入戒治處所施以強制戒治，於強制戒治期滿後，經檢察官於八十九年七月三十一
    日以八十九年度戒毒偵字第七七一號為不起訴處分確定（一犯）。後於八十九年
    九月間，又因犯施用第一級毒品案件，再經檢察官聲請本院於八十九年九月十一
    日以八十九年毒聲字第七一九○號裁定令入戒治所施以強制戒治，並就當次犯行
    提起公訴後，業經本院於九十年五月三十一日以九十年訴字第一○五二號判決就
    其所犯施用第一級毒品犯行，判處有期徒刑一年確定（二犯）。詎其於二犯施用
    毒品犯行經前揭判決科處徒刑確定後，猶仍不知戒絕毒品，明知海洛因及安非他
    命業經公告列為毒品危害防制條例第二條第二項第一款、第二款所稱之第一級及
    第二級毒品，均不得非法持有、施用，竟又分別基於施用第一級毒品海洛因及第
    二級毒品安非他命之犯意，在九十一年五月二十三日晚間在高雄縣林園鄉○○○
    路二巷二號其女友陳金鳳住處吸食摻有第一級毒品海洛因粉末之香煙，施用第一
    級毒品海洛因一次，第二級毒品安非他命則置放於吸食器內，下用火燒烤加熱後
    再吸食其霧化氣體方式，施用第二級毒品安非他命一次。嗣於九十一年五月二十
    四日下午四時許，在前揭處所為警查獲，並扣得所有供其施用之第一級毒品海洛
    因一包（驗後淨重一‧二七公克）及第二級毒品安非他命一包（驗前毛重一‧六
    公克，驗後毛重一‧五公克），暨其所有供其施用安非他命所用之吸管、球狀玻
    璃試管各一支等器具。
二、案經高雄市政府警察局小港分局移送臺灣高雄地方法院檢察署檢察官偵查起訴。
    理  由
一、右揭犯罪事實，業據被告甲○○於偵訊及本院審理時坦承不諱，被告為警查獲時
    經警採取其尿液送請檢驗結果，呈嗎啡及甲基安非他命陽性反應，有高雄市立凱
    旋醫院九十一年六月十八日高市凱醫檢字第五一一號煙毒尿液檢驗成績書一紙在
    偵卷（第八頁）可稽，而海洛因施用入人體後水解還原成嗎啡，再循嗎啡之代謝
    方式排出體外，已據行政院衛生署藥物食品檢驗局（73）藥檢壹字第０三０二二
    一號函敘明綦詳。又扣案疑似第一級毒品海洛因之白色粉末一包及疑似第二級毒
    品安非他命晶體一包，經分別送請法務部調查局及高雄醫學大學附設中和紀念醫
    院鑑定結果，白色粉未含有第一級毒品海洛因成分（驗後淨重一‧二七公克），
    晶體確係第二級毒品安非他命（驗前毛重一‧六公克，驗後毛重一‧五公克），
    分別有法務部調查局九十一年七月十六日調科壹字第二二○○一三六六○號鑑定
    通知書、高雄醫學大學附設中和紀念醫院九十一年九月三十日編號九一○九─二
    ○三號號檢驗報告各一份附卷（偵卷第十一頁、審卷）可按，此外，復有前開第
    一級毒品海洛因一包（驗後淨重一‧二七公克）、第二級毒品安非他命一包（驗
    前毛重一‧六公克，驗後毛重一‧五公克）、被告所有供其施用安非他命所用之
    吸管、球狀玻璃試管各一支扣案可資佐證，被告前開自白與事實相符，自可採為
    認定事實之依據，其施用第一、二級毒品之犯行，均堪以認定。再查，被告前於
    八十七年間因犯施用毒品案件，經檢察官聲請本院於八十七年七月十五日以八十
    七年毒聲字第一○六八號裁定送勒戒處所觀察、勒戒後，認有繼續施用毒品之傾
    向，再經檢察官聲請本院於八十七年八月一日以八十七年毒聲字第一五二五號裁
    定令入戒治處所施以強制戒治，於強制戒治期滿後，經檢察官於八十九年七月三
    十一日以八十九年度戒毒偵字第七七一號為不起訴處分確定（一犯），後於八十
    九年九月間，又因犯施用第一級毒品案件，再經檢察官聲請本院於八十九年九月
    十一日以八十九年毒聲字第七一九○號裁定令入戒治所施以強制戒治，並就當次
    犯行提起公訴後，業經本院於九十年五月三十一日以九十年訴字第一○五二號判
    決就其所犯施用第一級毒品犯行，判處有期徒刑一年確定（二犯）等事實，該不
    起訴處分書、本院索引卡紀錄表、臺灣高等法院被告全國前案紀錄表及臺灣高雄
    地方法院檢察署刑案資料查註記錄表各一份在卷可稽。被告三犯施用毒品犯行，
    事證明確，應依法予以論科。
二、查海洛因、安非他命分別係毒品危害防制條例第二條第二項第一款、第二款所稱
    之第一、二級毒品，均不得持有、施用。次按犯毒品危害防制條例第十條施用第
    一、二級毒品罪者，依同條例第二十條第一項、第二項後段、第二十三條第一項
    、第二項前段規定，檢察官應先將被告送勒戒處所觀察、勒戒，經觀察、勒戒後
    ，認有繼續施用毒品傾向者，應由檢察官聲請法院裁定令入戒治處所施以強制戒
    治，強制戒治期滿或交付保護管束期滿，始得由檢察官為不起訴處分。而依上開
    規定為不起訴處分後，五年內再犯同條例第十條施用第一、二級毒品罪者，除由
    檢察官聲請法院裁定先令入戒治處所施以強制戒治外，刑責部分仍應依通常刑事
    訴訟程序追訴處罰，三犯以上者亦同，此觀同條例第二十三條第二項規定自明。
    本件被告前既已因施用毒品案件，經本院送勒戒處所觀察、勒戒後，認有繼續施
    用毒品傾向，再裁定施以強制戒治，於強制戒治期滿後，經檢察官不起訴處分確
    定在案，其於不起訴處分確定後五年內三犯上開施用第一、二級毒品犯行，依法
    即應予以論罪科刑，故核被告所為，係犯毒品危害防制條例第十條第一項施用第
    一級毒品罪及同條第二項施用第二級毒品罪。被告持有第一級、第二級毒品後，
    進而施用，其持有之低度行為均應被施用之高度行為所吸收，故均不另論其持有
    毒品罪。再者被告所犯施用第一級毒品及施用第二級毒品罪二罪之間，犯意各別
    ，行為互殊，應予分論併罰。末查，被告曾於八十五間因違反麻醉藥品管理條例
    案件，經本院判處有期徒刑六月確定，並於八十六年六月二十日執行完畢之事實
    ，有臺灣高等法院被告全國前案紀錄表及臺灣高雄地方法院檢察署刑案資料查註
    紀錄表各一份在卷可稽，其於刑之執行完畢後五年以內再犯有期徒刑以上刑之本
    罪，為累犯，依刑法第四十七條規定各加重其刑。審酌被告前已有施用麻醉藥品
    之前科，已如前述，素行不佳，其於毒品危害防制條例施行後復因施用毒品，經
    觀察、勒戒及強制戒治，由檢察官為不起訴處分確定後，仍未戒絕毒品，再犯相
    同之罪，顯見其無戒毒悔改之意，有再入監矯治必要，並念其施用毒品乃自戕一
    己之身體健康，尚未害及他人，且其犯後已坦承犯行，態度良好等一切情狀，分
    別量處如主文所示之刑，並定其應執行之刑。扣案之第一級毒品海洛因一包（驗
    後淨重一‧二七公克）、第二級毒品安非他命一包（驗前毛重一‧六公克，驗後
    毛重一‧五公克），均係毒品，已如前述，應依毒品危害防制條例第十八條第一
    項前段規定宣告沒收並銷燬之；扣案之吸管及球狀玻璃試管各一支，係被告所有
    供其施用安非他命所用之物，業據被告陳明在卷，應依刑法第三十八條第一項第
    二款宣告沒收。至鑑驗耗用之毒品，既已滅失，即無庸再為沒收諭知。
據上論斷，應依刑事訴訟法第二百九十九條第一項前段，毒品危害防制條例第十條第
一項、第二項、第二十三條第二項、第十八條第一項前段，刑法第十一條、第四十七
條、第三十八條第一項第二款、第五十一條第五款，判決如主文。
中      華      民      國      九十一      年      十      月    九    日
                                  臺灣高雄地方法院刑事庭
                                      法  官    涂裕洪
右為正本，係照原本作成，證明與原本無異。
如不服本判決，應於送達後十日內，向本院提出上訴狀。
                                      書記官    賴佳慧
中      華      民      國      九十一      年      十      月   十五   日
附錄本判決論罪法條：
毒品危害防制條例第十條：
  施用第一級毒品者，處六月以上五年以下有期徒刑。
  施用第二級毒品者，處三年以下有期徒刑。
